sv: Torkarbladets gummimaterial: Grafitbelagt gummi; Naturgummi; Silikon; Silikonbelagt gummi; Syntetiskt gummi; Övrigt
zh-CN: 雨刮片橡胶材料: 石墨涂层橡胶; 天然橡胶; 硅胶; 硅胶涂层橡胶; 合成橡胶; 其他
it: Materiale in gomma della spazzola tergicristallo: Gomma rivestita in grafite; Gomma naturale; Silicone; Gomma rivestita in silicone; Gomma sintetica; Altro
de: Gummimaterial des Wischerblatts: Graphitbeschichteter Gummi; Naturkautschuk; Silikon; Silikonbeschichteter Gummi; Synthetikgummi; Sonstige
tr: Silecek lastiği malzemesi: Grafit kaplamalı kauçuk; Doğal kauçuk; Silikon; Silikon kaplamalı kauçuk; Sentetik kauçuk; Diğer
nb: Gummimateriale i vindusviskerblad: Grafittbelagt gummi; Naturgummi; Silikon; Silikonbelagt gummi; Syntetisk gummi; Annet
ko: 와이퍼 블레이드 고무 소재: 흑연 코팅 고무; 천연고무; 실리콘; 실리콘 코팅 고무; 합성고무; 기타
hu: Ablaktörlő gumi anyaga: Grafitbevonatú gumi; Természetes gumi; Szilikon; Szilikonbevonatú gumi; Szintetikus gumi; Egyéb
ja: ワイパーブレードゴム素材: グラファイトコーティングラバー; 天然ゴム; シリコン; シリコンコーティングラバー; 合成ゴム; その他
sk-SK: Gumový materiál stieracej lišty: Guma s grafitovou úpravou; Prírodná guma; Silikón; Guma so silikónovou úpravou; Syntetická guma; Iné
bg-BG: Материал на гумата на перата на чистачката: Гума с графитно покритие; Естествен каучук; Силикон; Гума със силиконово покритие; Синтетичен каучук; Друго
th: วัสดุยางใบปัดน้ำฝน: ยางเคลือบกราไฟต์; ยางธรรมชาติ; ซิลิโคน; ยางเคลือบซิลิโคน; ยางสังเคราะห์; อื่นๆ
el: Υλικό από καουτσούκ μάκτρων υαλοκαθαριστήρα: Καουτσούκ με επίστρωση γραφίτη; Φυσικό καουτσούκ; Σιλικόνη; Καουτσούκ με επίστρωση σιλικόνης; Συνθετικό καουτσούκ; Άλλο
en: Wiper blade rubber material: Graphite-coated rubber; Natural rubber; Silicone; Silicone-coated rubber; Synthetic rubber; Other
fi: Pyyhkimen sulan kumimateriaali: Grafiittipinnoitettu kumi; Luonnonkumi; Silikoni; Silikonipinnoitettu kumi; Synteettinen kumi; Muu
ru: Материал резины щетки дворника: Резина с графитовым покрытием; Натуральный каучук; Силикон; Резина с силиконовым покрытием; Синтетический каучук; Другое
hr-HR: Gumeni materijal metlice brisača: Guma obložena grafitom; Prirodna guma; Silikon; Guma obložena silikonom; Sintetička guma; Ostalo
pt-PT: Material da borracha da escova limpa-vidros: Borracha revestida a grafite; Borracha natural; Silicone; Borracha revestida a silicone; Borracha sintética; Outro
nl: Ruitenwisserblad rubber materiaal: Rubber met grafietcoating; Natuurrubber; Siliconen; Rubber met siliconencoating; Synthetisch rubber; Overige
fr: Matériau de l’élément en caoutchouc du balai d’essuie-glace: Caoutchouc enduit de graphite; Caoutchouc naturel; Silicone; Caoutchouc enduit de silicone; Caoutchouc synthétique; Autre
es: Material de la goma de las escobillas del limpiaparabrisas: Goma con revestimiento de grafito; Caucho natural; Silicona; Goma con revestimiento de silicona; Caucho sintético; Otro
cs: Pryžový materiál stěrače: Guma potažená grafitem; Přírodní guma; Silikon; Guma potažená silikonem; Syntetická guma; Jiné
ro-RO: Materialul cauciucului lamelei ștergătorului: Cauciuc cu strat de grafit; Cauciuc natural; Silicon; Cauciuc cu strat de silicon; Cauciuc sintetic; Altele
da: Gummimateriale i viskerblad: Grafitbelagt gummi; Naturgummi; Silikone; Silikonebelagt gummi; Syntetisk gummi; Andet
pl: Materiał gumy pióra wycieraczki: Guma z powłoką grafitową; Kauczuk naturalny; Silikon; Guma z powłoką silikonową; Kauczuk syntetyczny; Inny
sl-SI: Gumijasti material metlice brisalca: Guma s premazom iz grafita; Naravna guma; Silikon; Guma s silikonskim premazom; Sintetična guma; Drugo
pt-BR: Palheta do limpador material da borracha: Borracha revestida de grafite; Borracha natural; Silicone; Borracha revestida de silicone; Borracha sintética; Outro
zh-TW: 雨刷片橡膠材質: 石墨塗層橡膠; 天然橡膠; 矽膠; 矽膠塗層橡膠; 合成橡膠; 其他
vi: Vật liệu cao su của lưỡi gạt mưa: Cao su phủ graphite; Cao su tự nhiên; Silicone; Cao su phủ silicone; Cao su tổng hợp; Khác
lt-LT: Valytuvo guminė medžiaga: Grafitu dengta guma; Natūrali guma; Silikonas; Silikonu dengta guma; Sintetinė guma; Kita